【裁判字號】    98,審抗,307
【裁判日期】    981021
【裁判案由】    本票裁定
【裁判全文】
臺灣臺北地方法院民事裁定             98年度審抗字第307號
抗  告  人  乙○○
            甲○○
相  對  人  香港商香港上海豐銀行股份有限公司
法定代理人  丙○○
上列當事人間聲請本票裁定事件，抗告人對於本院民國98年7 月
23日98年度司票字第16111號裁定提起抗告，本院裁定如下：
    主  文
抗告駁回。
抗告程序費用新臺幣壹仟元由抗告人負擔。
    理  由
一、相對人於原審聲請意旨略以：相對人執有抗告人於民國94年
    3 月15日共同簽發之本票1 紙，內載金額新臺幣（下同）2,
    678,100 元，付款地在臺北市信義區，約定自發票日起利息
    按年息2.74% 計算，並免除作成拒絕證書，到期日為98年5
    月12日，詎於到期日後經提示僅支付其中部分外，尚餘2,46
    8,218 元未獲付款，為此爰依票據法第123 條聲請裁定後准
    予強制執行。原審乃就系爭本票中之2,468,218 元及自98年
    5 月12日起至清償日止，按年息2.74% 計算之利息，裁定准
    予強制執行。
二、抗告意旨略以：抗告人與相對人間事件非比單純，原審逕依
    其片面指述准予強制執行，殊屬不妥。為此爰依民事訴訟法
    第516條第1項規定提出異議云云。
三、按執票人向本票發票人行使追索權時，得聲請法院裁定後強
    制執行，票據法第123 條定有明文。次按本票執票人，依票
    據法第123 條規定，聲請法院裁定許可對發票人強制執行，
    係屬非訟事件，此項聲請之裁定，及抗告法院之裁定，僅依
    非訟事件程序，就本票形式上之要件是否具備予以審查為已
    足，並無確定實體上法律關係存否之效力，如發票人就票據
    債務之存否有爭執時，應由發票人提起確認之訴，以資解決
    ，此為最高法院57年臺抗字第76號、56年臺抗字第714 號判
    例意旨所揭示之原則。
四、經查，相對人主張上開事實，已於原審提出與其所述相符之
    本票為證，且為抗告人所不爭，原審就系爭本票為形式上之
    審查，認其已具備本票各記載事項合於票據法第120 條規定
    ，屬有效之本票，乃裁定准予強制執行，並無不合。惟查：
  (一)又對裁定表明不服之方法為抗告，依法應為抗告而誤為異議
    者，視為已提出抗告，此於非訟程序亦準用之，為民事訴訟
    法第482 條、非訟事件法第46條準用民事訴訟法第495 條所
    明定。查本件相對人以系爭本票到期未獲付款為由聲請本院
    准予裁定強制執行，抗告人不服該項裁定，乃於98年8 月13
    日具狀「聲明異議」，揆諸上開規定，應視同已提出抗告，
    併予敘明。
  (二)抗告意旨固稱本件債務人與債權人間事件非比單純云云，然
    抗告人所稱縱然屬實，亦屬實體法上法律關係之爭執，要非
    本件非訟程序所得審認，應由抗告人另行提起訴訟解決之。
    從而，原裁定准許系爭本票強制執行，於法並無違誤，抗告
    意旨仍執前詞指摘原裁定不當，求予廢棄，為無理由，應予
    駁回。
五、據上論結，本件抗告為無理由，爰依非訟事件法第46條、第
    21條第2 項、第24條第1 項、民事訴訟法第495 條之1 第1
    項、第449 條第1 項、第78條，裁定如主文。
中    華    民    國    98    年    10    月    21    日
                   民事第六庭   審判長  朱漢寶
                                法  官  傅中樂
                                法  官  張瑜鳳
以上正本係照原本作成。
本裁定除以適用法規顯有錯誤為理由，並經本院許可外，不得再
抗告。如提起再抗告，應於裁定送達後10日內委任律師為訴訟代
理人向本院提出再抗告狀，並繳納再抗告費新臺幣1,000 元。
中    華    民    國    98    年    10    月    21    日
                                書記官  羅元秀


司法院資訊處製作；財團法人民間司法改革基金會備份。
